【裁判字號】    92,訴,1224
【裁判日期】    921230
【裁判案由】    毒品危害防制條例
【裁判全文】
臺灣桃園地方法院刑事判決                        九十二年度訴字第一二二四號
    公  訴  人  臺灣桃園地方法院檢察署檢察官
    被      告  甲○○
右列被告因違反毒品危害防制條例案件，經檢察官提起公訴（九十二年度毒偵字第一
六○六號），經本院裁定改用簡式審判程序，判決如左：
    主  文
甲○○施用第二級毒品，累犯，處有期徒刑肆月，如易科罰金以參佰元折算壹日。扣
案之第二級毒品海洛因壹包（驗餘淨重零點參壹壹公克）沒收銷燬之，另扣案之吸食
器壹組沒收。
其餘被訴部分，公訴不受理。
    事  實
一、甲○○曾於民國八十二年間因違反肅清煙毒條例等案件，經臺灣高等法院以八十
    三年度上訴字五一一六號判決判處應執行有期徒刑三年三月（違反肅清煙毒條例
    案件部分判處有期徒刑三年二月，違反麻醉藥品管理條例案件部分判處有期徒刑
    三月），於八十四年一月十九日確定；復於八十三年間因贓物案件，經本院以八
    十四年度易字第三九三號判決判處有期徒刑五月，於八十四年八月七日確定。三
    罪經合併定應執行有期徒刑三年六月。送監執行後，於八十五年八月二十七日縮
    短刑期假釋出監。詎其於假釋期間之八十六年間又因犯竊盜案件，經本院以八十
    六年度易字第四九八四號判決判處有期徒刑五月，於八十七年七月二十日確定，
    並撤銷其上開假釋，殘刑二年一月五日與前開竊盜罪之五月有期徒刑接續執行。
    其後於八十九年三月二十七日再度縮短刑期假釋出監，於九十年二月一日假釋期
    滿未經撤銷，視為執行完畢。甲○○於八十六年間，另違反肅清煙毒條例案件，
    適毒品危害防制條例公布施行，經本院以八十七年度毒聲字第一九三號裁定送觀
    察勒戒後，認其有繼續施用毒品傾向，本院另以八十七年度毒聲字第六○八號裁
    定送強制戒治，嗣戒治期滿後，由本院於八十八年九月二日，以八十七年度訴字
    第一九九號為免刑判決確定。詎其竟仍不知悔改，於前開免刑判決確定後五年內
    ，復基於施用第二級毒品安非他命之犯意，於九十二年五月十四日，在其位於桃
    園縣八德市○○街一八五巷七號，非法施用第二級毒品安非他命一次，嗣於同日
    二十一時三十分許，在桃園縣八德市大興里城仔四號旁倉庫為警查獲，並扣得其
    所有供施用之第二級毒品安非他命一小包（驗餘淨重○點三一一公克）、安非他
    命吸食器一組等物。甲○○另因施用第一級毒品案件，經本院以九十年度毒聲字
    第四一一九號裁定令入戒治所施以強制戒治一年，現於臺灣新竹戒治所強制戒治
    中。
二、案經桃園縣警察局移送臺灣桃園地方法院檢察署檢察官偵查起訴。
    理  由
壹、程序部分：
    按除被告所犯為死刑、無期徒刑、最輕本刑為三年以上有期徒刑之罪或高等法院
    管轄第一審案件者外，於準備程序進行中，被告先就被訴事實為有罪之陳述時，
    審判長得告知被告簡式審判程序之旨，並聽取當事人、代理人、辯護人及輔佐人
    之意見後，裁定進行簡式審判程序，刑事訴訟法第二百七十三條之一定有明文，
    本件被告甲○○被訴違反毒品危害防制條例案件，經本院訊問被告後，被告為有
    罪陳述，且所犯非死刑、無期徒刑、最輕本刑為三年以上有期徒刑之罪或高等法
    院管轄第一審案件，經踐行上開程序後，由合議庭裁定由獨任法官改依簡式審判
    程序審理，合先敘明。
貳、實體部分：
一、右揭犯罪事實，業據被告甲○○坦承不諱，而其於右揭時、地為警查獲後，經警
    採集其尿液，送請桃園縣衛生局檢驗，該局先以ＥＭＩＴ初步篩檢，再以ＴＯＸ
    Ｉ─ＬＡＢ複驗，確呈安非他命陽性反應，此有桃園縣警察局刑警隊被採尿人姓
    名編號對照表及該局不法藥物尿液檢定書各一紙（參偵卷第六十、六十一頁）附
    卷可稽。此外，並有被告所有，用來供施用之第二級毒品安非命一包、安非他命
    吸食器一組等物扣案可資佐證。且該扣案之毒品一包，經送請國防部憲兵司令部
    刑事鑑識中心鑑定，經該中心以電子天秤法、液相萃取前處理法、氣衝層析質譜
    儀分析法鑑定後，確屬第二級毒品安非他命，驗餘淨重○點三一一公克，亦有該
    局九十二年十一月十二日（九二）宇鑑字第一四八一七號（參本院卷）在卷可佐
    。是被告之自白核與事實相符，應可採信。被告前於八十六年間，因違反肅清煙
    毒條例案件，適毒品危害防制條例公布施行，經本院以八十七年度毒聲字第一九
    三號裁定送觀察勒戒後，認其有繼續施用毒品傾向，本院另以八十七年度毒聲字
    第六○八號裁定送強制戒治，嗣戒治期滿後，由本院於八十八年九月二日，以八
    十七年度訴字第一九九號為免刑判決確定，此亦有臺灣高等法院被告全國前案紀
    錄表及本院八十七年度訴字第一九九號判決書在卷可按（參偵卷第六十三頁）在
    卷可稽。被告於前開受免刑確定後五年內之九十年間再犯施用毒品罪，經本院另
    案先以九十年度毒聲字第四一一九號裁定令入戒治所施以強制戒治一年，現仍戒
    治中。從而，被告於受免刑確定後五年內再犯施用第二級毒品之犯行，事證明確
    ，堪以認定。
二、核被告所為係犯毒品危害防制條例第十條第二項之罪，其持有第二級毒品安非他
    命，既意在供己施用，其持有之低度行為應為施用之高度行為吸收，不另論罪。
    被告於八十二年間因違反肅清煙毒條例等案件，經臺灣高等法院以八十三年度上
    訴字五一一六號判決判處應執行有期徒刑三年三月（違反肅清煙毒條例案件部分
    判處有期徒刑三年二月，違反麻醉藥品管理條例案件部分判處有期徒刑三月），
    於八十四年一月十九日確定；復於八十三年間因贓物案件，經本院以八十四年度
    易字第三九三號判決判處有期徒刑五月，於八十四年八月七日確定。三罪經合併
    定應執行有期徒刑三年六月。送監執行後，於八十五年八月二十七日縮短刑期假
    釋出監。詎其於假釋期間之八十六年間又因犯竊盜案件，經本院以八十六年度易
    字第四九八四號判決判處有期徒刑五月，於八十七年七月二十日確定，並撤銷其
    上開假釋，殘刑二年一月五日與前開竊盜罪之五月有期徒刑接續執行。其後於八
    十九年三月二十七日再度縮短刑期假釋出監，於九十年二月一日假釋期滿未撤銷
    ，視為執行完畢，其於刑之執行完畢後五年內再犯本件有期徒刑以上之罪，為累
    犯，應依法加重其刑。爰審酌被告已因施用毒品，經法院為觀察、勒戒、戒治及
    免刑判決，仍不知悔悟，惟犯後坦承犯行，加以施用毒品係自戕性犯罪，尚乏直
    接被害人以及被告之品行、動機、手段等一切情狀，量處如主文示之刑，併諭知
    易科罰金之折算標準。扣案之第二級毒品安非他命一包，驗餘淨重○點三一一公
    克，併依毒品危害防制條例第十八條第一項前段宣告沒收銷燬之。另扣案之安非
    他命吸食器一組，為被告所有，供施用第二級毒品安非他命之用，業據被告供明
    在案，爰併依刑法第三十八條第一項第二款宣告沒收。
三、(一)按「已經提起公訴或自訴之案件，在同一法院重行起訴者。」，應諭知不受理
      之判決，刑事訴訟法第三百零三條第一款定有明文。又訴訟上所謂一事不再理
      之原則，關於實質上一罪或裁判上一罪，亦均有其適用，最高法院六十年台非
      字第七七號著有判例。
    (二)本件公訴意旨略以：被告甲○○除有右揭施用第二級毒品之犯行外，其復基於
      施用第一級毒品之犯意，於九十二年五月十五日八時二十分為警採尿前二十六
      小時內某時，在某不詳地點，非法施用第一級毒品海洛因一次，為警於右揭時
      、地為警查獲。因認被告此部分所為另涉犯毒品危害防制條例第十條第一項之
      罪嫌。訊據被告甲○○固坦承於九十二年五月十四日，在其前開住處，施用第
      一級毒品海洛因一次，並有第一級毒品海洛因一包、注射針筒三支扣案可資佐
      證。惟查，被告另被訴自九十年七月中旬起至八月十六日一時二十分許，回溯
      九十六小時內某時，有施用第一級毒品海洛因之犯行，業經臺灣桃園地方法院
      檢察署以九十二年度毒偵緝字第二○六號向本院提起公訴，本院於九十二年十
      一月六日以九十二年度訴字第九二一號刑事判決判處有期徒刑十一月（尚未確
      定），有該案刑事判決在卷可稽。被告自承經常施用第一級毒品海洛因，參之
      其已有多次施用第一級毒品海洛因（前所犯者係違反肅清煙毒條例之施用海洛
      因）之前科紀錄，此有前開臺灣高等法院被告全國前案紀錄表可稽，另酌以施
      用毒品通常具有成癮性，而由被告之多次施用海洛因毒品前科觀之，足信被告
      確已有成癮之情況，且前開已起訴之犯罪行為時間，與本案起訴犯罪事實之時
      間互為緊接，犯罪構成要件相同，是足認其先後多次施用第一級毒品海洛因之
      犯行，顯係基於概括之犯意連續為之，應屬連續犯，屬裁判上一罪，本案之犯
      罪事實應已為該案之起訴效力所及，則基於審判不可分之原則及揆諸首開說明
      ，此部分應諭知不受理之判決。
據上論斷，應依刑法第二百九十九條第一項前段、第二百七十三條之一、第三百零三
條第一款，毒品危害防制條例第十條第二項、第十八條第一項前段，刑法第十一條前
段、第四十七條、第四十一條第一項前段、第三十八條第一項第二款，判決如主文。
本案經檢察官廖先志到庭執行職務。
中      華      民      國    九十二    年     十二     月     三十     日
                              臺灣桃園地方法院刑事第十庭
                                  法      官    李  桂  英
右正本證明與原本無異。
如不服本判決，應於判決送達後十日內向本院提出上訴狀( 應附繕本 )，上訴於
臺灣高等法院。
              書  記  官    張  淑  芬
中        華        民        國   九十二   年   十二   月     三十     日
附論罪科刑依據之法條：
毒品危害防制條例第十條第二項：
毒品危害防制條例第十條
施用第一級毒品者，處六月以上五年以下有期徒刑。
施用第二級毒品者，處三年以下有期徒刑。


司法院資訊處製作；財團法人民間司法改革基金會備份。
